【裁判字號】    92,易,1284
【裁判日期】    920529
【裁判案由】    竊盜
【裁判全文】
臺灣板橋地方法院刑事判決                        九十二年度易字第一二八四號
    公  訴  人  臺灣板橋地方法院檢察署檢察官
    被      告  乙○○
右列被告因竊盜案件，經檢察官提起公訴（九十二年度偵字第六五五號），本院判決
如左：
    主  文
乙○○共同竊盜，累犯，處有期徒刑肆月，如易科罰金，以參佰元折算壹日。
    事  實
一、乙○○前因侵占案件，經台灣高等法院於民國八十九年六月二十八日以八十九年
    度上易字第一九八六號判決判處有期徒刑七月確定，於九十年五月三十一日縮刑
    刑滿執行完畢，猶不知悔改，與真實姓名年籍不詳綽號「阿嘉」之成年男子共同
    基於意圖為自己不法所有之犯意聯絡，於九十一年十二月十八日十四時三十分許
    ，由綽號「阿嘉」之不詳姓名之成年男子騎乘機車搭載乙○○，至台北縣三重市
    ○○○路二三一號前，見甲○○將行動電話一支（廠牌：ＭＯＴＯＲＬＡＴ一八
    八、門號：0000000000）置於車號ＣＷ－一○一二號自小貨車內且車
    門未上鎖，遂由乙○○徒手竊取該行動電話得手後，由不詳姓名綽號「阿嘉」之
    成年男子騎機車接應，正欲逃離現場，為甲○○發現，當場逮捕，而綽號「阿嘉
    」之不詳男子則乘隙逃逸。
二、案經台北縣政府警察局三重分局報告臺灣板橋地方法院檢察署檢察官偵查起訴
    理  由
一、訊據被告乙○○矢口否認有何竊盜犯行，辯稱：「阿嘉」騎車載伊，是阿嘉下車
    ，拿手機回來說是撿到的，伊只是幫阿嘉拿著云云。經查：右揭犯罪事實業據被
    害人甲○○指述伊於九十一年十二月十八日十四時三十分許，駕駛自小貨車送貨
    到台北縣三重市○○○路二三一號（奇哥嬰兒用品店），下車時手機置放於車上
    ，車並無上鎖，於店內發現二名男子騎乘機車停於伊貨車前，並一直看車內，伊
    送完貨出店外，騎乘機車者將機車停於貨車後面，另一名則在伊貨車之駕駛座旁
    ，騎乘機車者將車往前開載另一名男子，伊發現該名男子手上拿著伊的手機，乃
    將該名男子拉住，並報警，騎乘機車者則已逃逸等語歷歷（詳參偵查卷第八頁反
    面），被害人與被告乙○○素不相識，豈有設詞誣攀之理，況被害人之手機置放
    於貨車內，焉可能於當時遺失為被告同行騎乘機車之友人拾得之理，被告所辯顯
    係卸責不足採信。此外，並贓物認領清保管單附卷可參，本件事證明確，其竊盜
    犯行應堪認定。
二、核被告乙○○所為，係犯刑法第三百二十條第一項竊盜罪。其與綽號「阿嘉」之
    不詳男子有犯意之聯絡與行為之分擔，為共同正犯。查被告前因侵占案件，經台
    灣高等法院於八十九年六月二十八日以八十九年度上易字第一九八六號判決判處
    有期徒刑七月確定，於九十年五月三十一日縮刑刑滿執行完畢之事實，有臺灣高
    等法院被告全國前案紀錄表一份附卷足憑，其於五年內再犯本件有期徒刑以上之
    罪，為累犯，應依刑法第四十七條規定加重其刑。爰審酌被告為貪圖私利，竟恣
    意竊取他人財物，非但使被害人無端蒙受諸多損失及不便，亦危害社會治安、犯
    罪手段、所竊財物價值尚非鉅大及犯罪後態度等一切情狀，量處如主文所示之刑
    ，並諭知易科罰金之折算標準，以示懲戒。
據上論斷，應依刑事訴訟法第二百九十九條第一項前段，刑法第二十八條、第三百二
十條第一項、第四十七條、第四十一條第一項前段、罰金罰鍰提高標準條例第一條前
段、第二條，判決如主文。
中      華      民      國    九十二    年      五      月    二十九    日
                                      臺灣板橋地方法院刑事第四庭
                                          法  官    徐  子  涵
右正本證明與原本無異。
如不服本判決，應於判決送達後十日內向本院提出上訴狀。
                                          書記官    彭  麗  紅
中      華      民      國      九十二      年    五    月     三十     日
附錄本案論罪科刑法條全文：
刑法第三百二十條：
意圖為自己或第三人不法之所有，而竊取他人之動產者，為竊盜罪，處五年以下有期
徒刑、拘役或五百元以下罰金。
意圖為自己或第三人不法利益，而竊佔他人之不動產者，依前項之規定處斷。
前二項之未遂犯罰之。


司法院資訊處製作；財團法人民間司法改革基金會備份。
